臺灣高等法院臺中分院民事裁定　96年度再易字第53號
再審聲請人　　戊○○
　　　　　　　丙○○
　　　　　　　丁○○
　　　　　　　乙○○
再審相對人　　南投縣竹山鎮農會
法定代理人　　甲○○
上列當事人間損害賠償事件，關於再審聲請人對於本院85年度上
更一字第33號、本院87年度再字第42號裁定、88年度再易字第17
號裁定、90年度再易字第21號裁定、91年度再易字第38號裁定、
91年度再易字第56號裁定、93年度再易字第23號裁定、93 年度
再易字第47號裁定、94年度再易字第10號裁定、94年度再易字第
71號裁定、95年度再易字第7號裁定、95年度再易字第51號裁定
、95年度再易字第89號裁定、95年度再易字第108號裁定、96年
度再易字第10號裁定、96再易字第28號確定裁定聲請再審部分，
本院裁定如下：
    主  文
再審之聲請駁回。
再審程序費用，由再審聲請人負擔。
    理  由
甲、關於再審聲請人對於本院85年度上更一字第33號、本院87年
    度再字第42號裁定、88年度再易字第17號裁定、90年度再易
    字第21號裁定、91年度再易字第38號裁定、91年度再易字第
    56號裁定、93年度再易字第23號裁定、93年度再易字第47號
    裁定、94年度再易字第10號裁定、94年度再易字第71號裁定
    、95年度再易字第7號裁定、95年度再易字第51號裁定、95
    年度再易字第89號裁定、95年度再易字第108號裁定、96年
    度再易字第10號裁定提起再審之訴及聲請再審部分：
一、按再審之訴，應於三十日之不變期間內提起，民事訴訟法第
    500條第1項定有明文。再按對於第二審判決於上訴期間內提
    起上訴者，其上訴因不合法而被以裁定駁回時，在該裁定確
    定前，尚無從斷定上訴為不合法。因之，應於駁回上訴之裁
    定確定時，始知悉原判決確定（司法院院解字第三○○七號
    解釋參照），故對於該原判決提起再審之訴者，其提起再審
    之訴之不變期間，應自駁回上訴之裁定確定時起算，最高法
    院67年台抗字第495號著有判例。
二、本件再審聲請人對上述確定裁定聲請再審，聲明：(一)、本院
    85年度上更一字第33號、本院87年度再字第42號裁定、88年
    度再易字第17號裁定、90年度再易字第21號裁定、91年度再
    易字第38號裁定、91年度再易字第56號裁定、93年度再易字
    第23號裁定、93年度再易字第47號裁定、94年度再易字第10
    號裁定、94年度再易字第71號裁定、95年度再易字第7號裁
    定、95年度再易字第51號裁定、95年度再易字第89號裁定、
    95年度再易字第108號裁定、96年度再易字第10號裁定均廢
    棄，回復本院院83年度上字第807號判決確定力。(二)、再審
    相對人應同意再審聲請人就坐落南投縣竹山鎮○○段第658
    地號209平方公尺土地，重新建築RC造五層樓房使用等語。
    查：本件再審聲請人就最高法院以85年台上字第659號廢棄
    發回，經本院以85年度上更(一)字第33號受理之兩造間請求同
    意房屋重建案件，向最高法院提起第三審上訴，經第三審法
    院以上訴不合法為由，以87年度台上字第639號裁定駁回在
    案，再審聲請人分別於87年4月15、16日收受該裁定，嗣再
    審聲請人依次以87年再易字第5號、90年度再易字第21號裁
    定、91年度再易字第38號裁定、91年度再易字第56號裁定、
    93年度再易字第23號裁定、93 年度再易字第47號裁定、94
    年度再易字第10號裁定、94年度再易字第71號裁定、95年度
    再易字第7號裁定、95年度再易字第51號裁定、95年度再易
    字第89號裁定、95年度再易字第108號裁定、96年度再易字
    第10號裁定等裁判，提起再審之訴或聲請再審，除96年再易
    字第28號由再審聲請人於96年7月2日收受送達裁定，距本件
    96年8月1日聲請再審之日尚未逾30日外，其餘均已逾30日法
    定期間（最高法院85年台上字第659號判決、87年台上字第
    639號裁定部分另移最高法院），此經本院調閱上開卷宗，
    審閱無誤，再審聲請人又未提出有何再審理由發生或知悉在
    後之證據，其對於前開裁判聲請再審，自屬不合法，均應予
    駁回。
乙、關於再審聲請人即再審原告對於本院96再易字第28號確定裁
    定聲請再審部分：
一、按對於確定裁定聲請再審，依民事訴訟法第507條準用同法
    第501條第1項第4款規定，必須表明再審理由，所謂表明再
    審理由，必須指明確定裁定有如何合於法定再審事由之具體
    情事，始為相當，倘僅泛言有何條款之再審事由，而無具體
    情事者，仍難謂已合法表明再審事由（最高法院64年台聲字
    第76號判例意旨參照）。且對於裁定聲請再審，非主張該裁
    定有民事訴訟法第496條第1項所列各款情形之一，不得為之
    ，若僅對前訴訟程序之確定裁判有所指摘，並未表明對聲請
    再審對象之該確定裁定有何法定再審原因者，其再審之聲請
    ，自難認謂合法，法院無庸命其補正（最高法院69年台聲字
    第123號、73年台聲字第377號判例、61年台再字第137號判
    例參照）。又再審之訴，法院認無再審理由，判決駁回後，
    不得以同一事由，對於原確定判決或駁回再審之訴之確定判
    決，更行提起再審之訴，民事訴訟法第498條之1定有明文，
    依同法第507條規定，對確定裁定聲請再審亦準用之，已如
    前述。是以再審之聲請，除應表明該確定裁定有何法定再審
    原因之具體情事，不得僅對前訴訟程序之確定裁判有所指摘
    外，其所持之再審事由，如經法院認無再審理由，判決或裁
    定駁回後，亦不得再以同一事由，更行提起。否則其再審之
    聲請，自難認為合法。
二、
(一)、再審聲請人聲請意旨指稱：本院96年度再易字第28號裁定
      ，就伊已於本院96年度再易字第10號之聲請再審狀中所列
      舉足證「本案同意重建部分訴訟標的金額一直均為17萬54
      4元，依法不得上訴第三審，本院83年度上字第807號是確
      定判決，最高法院85年度台上字第659號判決及之後裁定
      、判決」等事實之重要證物，漏未斟酌，且該事證足以影
      響原確定判決之基礎，足見本院96年度再易字第28號確定
      裁定，有民事訴訟法第497規定之再審事由，因而該駁回
      渠再審聲請之裁定聲請再審等語。按民事訴訟法第497條
      規定：不得上訴於第三審法院之事件，經第二審確定之判
      決，如就足影響於判決之重要證物，漏未斟酌者，亦得以
      再審之訴對之聲明不服。上述規定，於確定裁定聲請再審
      之事件，亦準用之（見同法第507條）。惟該條所謂「就
      足以影響於判決之重要證物漏未斟酌」之情形，係指第二
      審言詞辯論終結前，已經存在並已為聲明之證物，第二審
      並未認為不必要而仍忽略證據聲明未為調查，或已為調查
      而未就其調查之結果予以判斷，且以該證物足以動搖原確
      定判決之基礎者為限。本件再審聲請人所稱：「本案同意
      重建部分訴訟標的金額一直均為17萬544元，依法不得上
      訴第三審，本院83年度上字第807號是確定判決，最高法
      院85年度台上字第659號判決及之後裁定、判決」之證物
      。本院96年度再易字第28號確定裁定已予審酌，並說明：
      再審聲請人所稱上開內容，僅為事實之陳述，並非為何項
      證物調查之聲明，其所述內容僅泛言指摘本院96年度再易
      字第10號裁定有合乎民事訴訟法第497條規定之再審事由
      ，難認已合法表明再審之理由，且其先前多次提起再審及
      再審之聲請，亦均曾提出相同事由為其論據，但迭經各次
      裁定認無再審之事由，詳予敘明駁回之依據，足見本院96
      年度再易字第10號裁定無再審聲請人所稱漏未斟酌足影響
      判決之重要證物之情形（見本院96年度再易字第28號確定
      裁定第8頁正反面）。承上所述，本件再審聲請人既未具
      體指明本院96再易字第28號確定裁定有如何合於法定再審
      事由之具體情事，玆再審聲請人仍執前詞，以迭經本院上
      開裁定駁回之再審事由，重複聲請再審，是其再審之聲請
      ，難謂合法。
三、綜上所述，本件再審聲請人對本院96再易字第28號確定裁定
    聲請再審部分，亦非合法，亦應予駁回。
兩、本件關於再審聲請人對於最高法院85年台上字第659號判決
    及87年台上字第639號確定裁定聲請再審部分，另以裁定移
    送管轄法院（最高法院）。
丁、據上論結，本件再審之聲請為不合法，依民事訴訟法第507
    條、第502條第1項、第95條、第78條、第85條第1項前段，
    裁定如主文。
中　　華　　民　　國　　96　　年　　8 　　月　　29　　日
          　　　　民事第一庭    審判長法　官　吳火川
                              　　　　法　官　饒鴻鵬
                              　　　　法　官　邱森樟
以上正本係照原本作成。
不得抗告。
                      　　　　　　　　書記官　王麗珍
中　　華　　民　　國　　96　　年　　8 　　月　　29　　日
                                                      Ｃ
